臺灣臺南地方法院民事判決
110年度訴字第1746號
原      告  許玉姍  
訴訟代理人  謝菖澤律師
            蘇淑珍律師
被      告  謝文傑  

            蔡勝凱  
共      同
訴訟代理人  李孟仁律師
上列當事人間請求侵權行為損害賠償事件，經本院於民國111年4
月29日言詞辯論終結，判決如下：
    主      文
被告應連帶給付原告新臺幣貳拾萬元，及自民國一百一十年十二
月十一日起至清償日止，按週年利率百分之五計算之利息。
原告其餘之訴駁回。
訴訟費用由被告連帶負擔五分之一，餘由原告負擔。
本判決原告勝訴部分得假執行。但被告如以新臺幣貳拾萬元為原
告預供擔保，得免為假執行。
    事實及理由
一、原告起訴主張：
　㈠原告與被告乙○○於民國105年1月3日結婚，目前婚姻關係仍存
    續中，被告乙○○於結婚時隱瞞身為同志之身分與原告結婚。
    被告2人於原告與被告乙○○新婚5個多月時，於105年6月8日
    及同年月14日，在被告甲○○當時位於安平區之住家或辦公室
    ，發生性器官接合或以手或口碰觸另一人性器官之行為。原
    告於其後之同年6月間某日，於原告與被告乙○○之共用電腦
    中發現一連串的男男性愛照片，照片中之有露臉一方，原告
    驚覺係被告乙○○之友人即被告甲○○，原告詢問被告乙○○為何
    電腦中會有前開照片後，卻遭被告乙○○斥責，並否認該照片
    係其與被告甲○○之照片，原告基於信任被告乙○○，因而未予
    以追究。孰料，被告乙○○於110年4月25日於LINE家族群組發
    佈一貼文，内容寫著「當結婚之後，真正的與玉姍住在一起
    ，相處時我才發現，原來我並不喜歡女生，我根本就沒有喜
    歡跟她住在一起的感覺，我一直以為我是雙性戀，原來這一
    切都是我為了害怕社會的霸凌，而選擇欺騙自己的一個心態
    ，我其實就是一個貨真價實喜歡男生的同志」、「後來到了
    她要去考警察的前一天，她在電腦上看到了令她心碎的東西
    ，就是我有跟那個男生發生關係的照片，那時她是整個心都
    碎了，所以那一次考試對他來說是惡夢！」等語（下稱系爭
    貼文），原告始驚覺被告間當初確實有發生不倫關係，被告
    乙○○自始至終都在欺騙原告。
　㈡被告甲○○曾前來參加原告與被告乙○○之婚禮，被告乙○○卻於
    原告新婚期間出軌，被告乙○○更一再以自身是同志之由，要
    求原告與其離婚，原告因此身心受創，出現憂鬱、焦慮與失
    眠症狀，前往診所就診，醫生建議應休養。被告之舉顯已對
    原告造成侵害，被告共同侵害原告之配偶權與原告家庭之完
    整性，原告爰依民法第184條第1項前段、第185條第1項及第
    195條第3項，請求被告負共同侵權行為之損害賠償責任，連
    帶給付原告新臺幣（下同）1,000,000元等語。
　㈢並聲明：被告應連帶給付原告1,000,000元，及自起訴狀繕本
    送達翌日起至清償日止，按週年利率5％計算之利息。　
二、被告答辯：
　㈠被告乙○○於與原告結婚時並未隱瞞自身為同志之身分，蓋原
    告為被告乙○○表哥即訴外人蔡育倫之配偶之妹妹，被告乙○○
    於與原告會相識亦是透過蔡育倫之介紹，而蔡育倫早就知悉
    被告乙○○之性向，故其在被告乙○○於與原告交往前，即已要
    求被告乙○○要坦白告知自己之同性戀性向，故被告乙○○即已
    告知原告自己曾與男性相戀交往之過往情事，只是認為自己
    是雙性戀，而仍可以與女性結婚組織家庭，原告知情後也表
    示願與被告乙○○一起努力，故被告乙○○之同性戀性向早為原
    告所知且接受，更未影響其維持婚姻之意願。
　㈡被告均否認於105年6月8或14日有發生不倫關係，被告乙○○亦
    否認電腦中有「與被告甲○○之男男性愛照片」，原告固曾擅
    自窺視被告乙○○電腦，惟原告事後責問被告乙○○，被告乙○○
    開啟電腦與其核對，其當時所看見的只是男性裸體照片及與
    婚前交往過的男友所拍親暱照片，且内容並非性愛照片，「
    那個男生」亦非為被告甲○○，被告乙○○110年4月25日於LINE
    家庭群組發布之貼文内容所指「就是我有跟那個男生發生關
    係的照片」，亦是如此，否則如原告所述為真，既是人贓俱
    獲，證據齊全，豈有可能還會基於信任而未予以追究？更不
    可能有所謂於110年4月25日看到系爭貼文後，方發現被告2
    人有不倫關係之可言，原告主張前後矛盾且與事實不符。
　㈢被告乙○○與原告於105年1月3日結婚後，兩人真正同床共枕共
    同生活後，被告乙○○即確定自己之同性戀性向，雖勉強自己
    適應與原告之夫妻生活，然痛苦萬分，甚至出現恐慌症狀，
    不論是生理上或心理上均對女性身體及被碰觸產生日益嚴重
    之抗拒感，已無法再扮演丈夫之角色，遂提出離婚請求，原
    告雖曾同意，然旋又反悔，之後兩人都陷在痛苦裡，於105
    年10月後，原告情緒低落時即告知被告乙○○其意欲自殺，被
    告乙○○既悔且惶恐，然個人性向如此實也無能為力，之後彼
    此循環著對對方無解的情緒發洩與屢屢不斷的爭吵，兩人關
    係盪落至谷底。延至108年初，在一次的爭吵後，原告終於
    答應願離婚，被告乙○○確認原告意思後，即向母親坦承自己
    之性向，稟告因自己不明瞭自己就結婚所釀成錯誤，為謀鄭
    重，央請父母與原告洽商離婚相關善後事項，原告當時表示
    等其租到有廚房的房子，再與被告乙○○父母細商善後。之後
    ，延宕了一年，原告仍未找到租屋處也未與被告乙○○或其父
    母相商。被告乙○○與原告之婚姻已名存實亡，實際使婚姻無
    法存續的肇因是連被告乙○○自己也無法改變的性向，被告甲
    ○○並未曾介入破壞或為影響動搖，並無侵害原告之配偶權。
　㈣原告雖提出心永康身心精神科診所（下稱心永康診所）診斷
    證明書，然其就診之時間距被告乙○○於110年4月25日於LINE
    家庭群組張貼系爭貼文時，已歷時半年以上，尚難證明診斷
    書上所載失眠、憂鬱情緒、焦慮與被告乙○○張貼系爭貼文有
    因果關係。
　㈤又由原告自陳「婚後5個月左右原告於電腦中發現一連串的男
    男性愛照片」等語以觀，原告應早於105年6月間即已明知有
    侵害配偶權之行為與賠償義務人，卻遲至110年11月18日始
    提起本件訴訟，原告之侵權行為損害賠償請求權，亦已罹於
    2年時效，被告均得拒絕給付。
　㈥綜上，被告間僅是單純朋友關係，並無侵害原告配偶權之行
    為，原告所主張之侵權行為損害賠償請求權，亦已罹於時效
    ，原告請求並無理由等語。並聲明：原告之訴駁回。
三、兩造不爭執事項：
　㈠原告與被告乙○○於105年1月3日結婚，被告甲○○有參加原告與
    被告乙○○之婚禮，當時即知悉原告與被告乙○○結婚之事實。
  ㈡原告與被告乙○○婚後，與被告乙○○之父母、弟弟同住於被告
    乙○○之住處；嗣原告與被告乙○○協議分居，原告於110年10
    月10日搬出被告乙○○之住處，目前原告與被告乙○○之婚姻關
    係仍存續中。
  ㈢被告乙○○於110年4月25日於LINE家庭群組發布如本院卷第23
    頁原證二之系爭貼文。
四、得心證之理由：
　　本件兩造爭點應在於：㈠被告是否有於原告與被告乙○○結婚
    後，至105年6月14日前之某二日，發生性器官接合，或以手
    或口碰觸另一人性器官之行為？㈡原告本件請求，是否已罹
    於時效消滅？㈢原告主張被告有上開㈠所示行為，其得依據民
    法第184條第1項前段、第185條第1項前段、第195條第1、3
    項規定，請求被告連帶賠償精神慰撫金，有無理由？若然，
    其金額以若干為宜？經查：
　㈠被告有於原告與被告乙○○結婚後，至105年6月14日前之某二
    日，發生性器官接合，或以手或口碰觸另一人性器官之行為
    ：
　　⒈原告所提出被告於110年4月25日在LINE家庭群組傳送之系
      爭貼文內容記載：「在結婚前幾個月，我喜歡上了一個男
      生，那時的確很喜歡他，但結婚這事已經騎虎難下，我也
      不知道該怎麼跟大家說這一件事情…為了不讓大家擔心，
      所以我還是回家結婚了!但隨著結婚之後，真正的與玉珊
      住在一起，相處時我才發現，原來我並不喜歡女生…我其
      實就是一個貨真價實喜歡男生的同志!…在剛新婚不久的五
      月，我就跟他提出離婚，那一夜，的確很漫長，本來隔日
      要去戶政辦離婚了，但後來玉珊反悔取消了!後來到了她
      要去考警察的前一天，她在電腦上看到了令她心碎的東西
      ，就是我有跟那個男生發生關係的照片，那時她是整個心
      都碎了，所以那一次考試對她說是惡夢」等語（本院卷第
      23頁），被告乙○○亦不否認系爭貼文係其所發布（不爭執
      事項㈢），足認原告確曾於電腦上看到被告乙○○與男性發
      生關係之照片。
　　⒉依原告於本件所提出燒錄有其主張105年6月間在電腦上所
      看到之照片、影片之光碟（原證6），各該照片及影片內
      容如本院卷第143至154頁附表一編號1至31頁照片所示。
      經本院當庭以電腦檔案管理程式開啟，各該照片及影片檔
      案顯示之拍攝日期如下：編號1至24照片之拍攝時間係介
      於105年6月8日上午12時4分至9分間，編號31之影片建立
      時間為105年6月8日上午12時8分，編號25至28照片之拍攝
      時間介於105年6月14日下午8時39至59分間，編號29至30
      照片則拍攝於105年6月14日下午11時46分（本院卷第179
      至180頁）。而觀諸上開照片、影片內容，其中編號5至7
      、20至21之照片，係拍攝一名雙眼閉著並全身赤裸躺於床
      上之男子（本院卷第145至146頁、第150頁）；另編號25
      、26之照片係一名赤裸上身之男子正坐著低頭以菜刀切菜
      （本院卷第152頁），編號28之照片係一名男子赤裸上身
      背對鏡頭使用手機（本院卷第153頁），被告甲○○並不否
      認上開照片中之男子均為其本人（本院卷第179頁）。又
      編號1、15、16、29為一男性生殖器之特寫照片、編號2為
      一人將手放置於另一男性生殖器下方之照片、編號3、17
      、30為一人以手握住另一男性生殖器之照片、編號4為一
      人以口碰觸另一男性生殖器之照片、編號9至14為兩名男
      性之生殖器互相碰觸、接合之照片、編號22至24則為一男
      性裸體躺於床上之照片，編號31影片則為一人以左手套弄
      另一男性生殖器之影片（本院卷第178頁）。被告雖辯稱
      上開未拍攝到臉部之照片、影片，拍攝之對象均非被告2
      人，被告2人亦否認有該照片、影片所示之行為等語。然
      查，觀諸編號20照片所示（本院卷第150頁），被告甲○○
      全身赤裸躺於床上，其所躺之床所鋪之床單花色為接近白
      底、其上有灰色、淺藍色與深藍色相間隔之直條紋，被告
      甲○○所使用之枕頭以及另一擺在被告甲○○身旁之枕頭，其
      花色則為較寬之深藍色區塊、以及較細之白色、淺藍色、
      灰色、深藍色相間之直條紋、或較細之白色、橘色、淺藍
      色、深藍色相間之直條紋（本院卷150頁上方照片）；而
      經比對前述編號1、15、16、29拍攝有男性生殖器之特寫
      照片、編號2一人將手放置於另一男性生殖器下方之照片
      、編號3、17、30一人握住另一男性生殖器之照片、編號4
      為一人以口碰觸另一男性生殖器之照片、編號9至14為兩
      名男性之生殖器互相碰觸、接合之照片，以及編號31一人
      以左手套弄一男性生殖器之影片，均可見各該照片或影片
      中拍攝有與前揭編號20照片中所示相同花紋之床單或枕頭
      ，足認上開照片及影片，與編號20拍攝有被告甲○○全身赤
      裸躺於床上之照片，拍攝之地點均相同。又依上開照片、
      影片檔案所顯示之拍攝時間，編號1至24之照片拍攝時間
      係介於105年6月8日上午12時4分至9分之間，編號31之影
      片拍攝於105年6月8日上午12時8分，已如前述，足認該24
      張照片及1段影片均係在105年6月8日上午12時4分起至9分
      止之6分鐘間內陸續拍攝完成，拍攝時間極為相近。參以
      被告乙○○於110年4月25日在其家庭LINE群組中發布系爭貼
      文，表示原告曾在電腦上看到了令原告心碎的東西，即被
      告乙○○有跟男性發生關係的照片等情，則原告主張其所提
      出之上開照片、影片，即係原告於105年6月間在電腦上所
      發現之照片、影片，拍攝時間為105年6月8日及14日，拍
      攝對象為被告2人等情，即堪採信。被告雖辯稱原告於電
      腦上所看到之照片，並非原告於本件中所提出之上開照片
      ，而係男性裸體照片及被告乙○○與婚前交往過之男友所拍
      如情侶般親暱之照片，但並非男男性愛照片等語，然查，
      被告乙○○於本案中並未提出其所述「於婚前交往過之男友
      所拍如情侶般親暱之照片」以實其說，且如原告於電腦上
      看到者並非被告乙○○與男性發生性關係之照片，被告乙○○
      應不會以「我有跟那個男生發生關係的照片」等語描述之
      ，是被告此部分所述，尚難採認。
　　⒊參以原告所提出其於110年10月18日與被告乙○○之對話譯文
      所示，當日原告詢問被告乙○○：「要結婚前你應該跟蔡學
      長走在一起了，對不對？」被告乙○○回答：「沒有，我們
      沒有在一起啊，我們沒有交往啊！」；原告稱：「那你跟
      他發生關係是結婚後嗎？我知道結婚後有啦。」被告乙○○
      答：「對啊。」；原告稱：「那你那天不是在群組，你自
      己說發現結婚前你有一個很喜歡的男生？」被告乙○○答：
      「我是喜歡啊，可是…我是有好感啊，可是我們沒有在一
      起啊。」；原告稱：「明明就我看到你跟蔡學長的事情的
      時候，你一直否認耶，你否認了多久？你否認了五年!你
      到今年才跟我說對不對？那天晚上我們又吵了一次的時候
      ，你才承認說，喔，對!你跟蔡學長發生了關係。」被告
      乙○○稱：「嗯。」；原告稱：「所以我就發現，你遇到事
      情的時候，你都騙我，然後我懷疑的時候你還罵我，你還
      對我大小聲。」被告乙○○稱：「呃…好。」；原告稱：「
      那你婚後出軌，你居然跑去找蔡學長發生關係，你覺得這
      樣對嗎？你這樣對嗎？而且我們才結婚多久。」被告乙○○
      稱：「因為…」，原告稱：「然後我發現的時候，我只是
      在懷疑的時候，我覺得你那陣子怪怪的時候，我只是提出
      我的懷疑，你居然可以對我大小聲，非常的怒火中燒，一
      直罵我耶。我就覺得說…我就覺得說，咦～是我誤會你了嗎
      ？好!我就當是誤會你，後來看到了照片的時候你還是不
      承認，你跟我說沒有!」，被告乙○○稱：「因為，不是…」
      ，原告：「你跟我說沒有!」，被告乙○○稱：「因為認知
      ，認知有差，就是我以前以為只要沒有進入體內的就是不
      算性行為，可是因為後來我朋友跟我說，只要有性器官的
      接觸就是，對。」等語（本院卷第121至122頁）。被告乙
      ○○亦不否認上開譯文內容係其與原告於110年10月18日之
      對話內容（本院卷第133頁）。而依原告於該次對話中所
      述「明明就我看到你跟蔡學長的事情的時候，你一直否認
      耶」、「後來看到了照片的時候你還是不承認」等語，以
      及原告所提出前述拍攝有被告甲○○之照片，堪認原告主張
      其與被告乙○○上開對話內容中所提及之「蔡學長」，係指
      被告甲○○乙節，核屬可採。觀諸上開對話內容，當原告詢
      問被告乙○○是否結婚前就與被告甲○○在一起，原告在群組
      中所稱很喜歡的男生是否為被告甲○○等節，被告乙○○稱其
      當時是對被告甲○○有好感，但其並未與被告甲○○交往，經
      原告再詢問被告乙○○是否與被告甲○○發生關係是在原告與
      被告乙○○結婚後，被告乙○○表示「對啊」，原告復稱其先
      前稱看到照片時被告乙○○仍不承認時，被告乙○○即表示其
      以為只要沒有進入體內的就是不算性行為，後來其朋友告
      知只要有性器官的接觸就是等語。足見被告乙○○於原告陳
      述被告2人有於原告與被告乙○○婚後發生關係時，被告乙○
      ○除稱「對啊」而予以肯認外，更陳稱其先前未承認，係
      因其以為沒有進入體內就不算性行為，後來其經朋友告知
      才知道有性器官的接觸就算。而觀諸原告所提出前述照片
      內容，確實未有性器官進入體內之畫面，而係兩名男性以
      性器官相接合、或一人以手、口碰觸另一人性器官之照片
      ，與被告乙○○上開所述其與被告甲○○發生關係時未進入體
      內、僅有性器官接觸之情況相符。益見原告主張被告2人
      有於105年6月8日、14日，以性器官相接合，以及一人以
      手或口碰觸另一人性器官之行為等情，核屬可採。
　　⒋被告雖辯稱：原告與被告乙○○於110年10月18日對話當時，
      被告乙○○是婉言相勸原告能同意離婚，不頂撞激怒原告，
      故單純回應「嗯」、「對啊」等語，並非承認之意，僅是
      對原告責問委婉表示其有在聽而已等語。然查，被告乙○○
      於對話過程中，對原告之詢問，亦有表達否定之情形，並
      非均然回應以「嗯」、「對啊」之語，如原告稱結婚前是
      否被告2人就已在一起時，被告乙○○即答「沒有，我們沒
      有走在一起，我們沒有交往啊！」、「我們沒有在一起啊
      」，原告詢問被告乙○○是否是因被告甲○○而猶豫到底要不
      要結婚時，被告乙○○亦稱「我不是」、「不是因為他」等
      語，之後並陳稱其先前於原告看到照片時會否認，係因以
      為只要沒有進入體內就不算性行為，後來其經朋友告知，
      只要有性器官的接觸就是等語（本院卷第121至122頁），
      可見被告乙○○對原告之質問並非一味僅以「嗯」、「對啊
      」等語應付，而是仍有針對其不同意之部分加以否認，或
      另作說明，是以被告乙○○辯稱其於對話中表示「嗯」、「
      對啊」等語，並非承認之意，僅是對原告責問委婉表示其
      有在聽而已云云，難認可取。
　　⒌依上所述，原告主張被告2人有於原告與被告乙○○結婚後，
      至105年6月14日前之某二日，發生以性器官接合，或以手
      或口碰觸另一人性器官之行為等情，堪以採信。又原告與
      被告乙○○於105年1月3日結婚，被告甲○○有參加原告與被
      告乙○○之婚禮，當時即知悉原告與被告乙○○結婚之事實，
      為兩造所不爭執（不爭執事項㈠），足認被告甲○○自105年
      1月3日起，即知悉被告乙○○為有配偶之人。被告2人於此
      情形下，仍於105年6月8日、14日為前述行為，自已逾越
      一般普通朋友交往之程度。原告主張被告上開行為係屬侵
      害其配偶權之行為，堪認可採。
  ㈡原告本件請求，尚未罹於時效消滅：
　　⒈按因侵權行為所生之損害賠償請求權，自請求權人知有損
      害及賠償義務人時起，二年間不行使而消滅；自有侵權行
      為時起，逾十年者亦同，民法第197條第1項固有明文。但
      所謂知有損害，非僅指單純知有損害者而言，其因而受損
      害之他人行為為侵權行為，亦須一併知之，若僅知受損害
      及行為人，而不知其行為之為侵權行為，則無從本於侵權
      行為請求賠償，時效即無從進行。從而，除須被害人知悉
      他人之侵害行為外，對其行為之違法性並須認識，始得謂
      其已知。且已知係指實際知悉而言，固不以知悉賠償義務
      人因侵權行為所構成之犯罪行為經檢察官起訴，或法院判
      決有罪為準，惟倘僅屬懷疑、臆測或因過失而不知者，則
      仍有未足（最高法院108年度台上字第374、1863號民事判
      決意旨參照）。如當事人間就知之時間有所爭執，應由賠
      償義務人就請求權人知悉在前之事實，負舉證責任（最高
      法院72年台上字第1428號判決意旨參照）。
　  ⒉被告雖辯稱：依原告所主張「發現照片中有露臉的一方為
      被告乙○○之友人即被告甲○○，基於信任被告乙○○因而未予
      追究」，可知原告早在105年6月間，即明知有侵害配偶權
      之行為與賠償義務人，卻遲至110年11月18日始提起本件
      訴訟，顯已逾2年時效期間等語。惟查，原告否認被告此
      部分所述，依上開說明，自應由賠償義務人即被告就原告
      至遲於105年6月間已知悉本件侵權行為事實負舉證之責。
      經查，原告主張其於105年6月間看到照片後，雖曾向被告
      乙○○提出疑問，然被告乙○○卻突然大怒，不但否認是其照
      片，更對原告大吼大叫，原告當下不敢繼續深問，後來於
      110年4月25日被告乙○○在家族群組中貼出系爭貼文，原告
      方驚覺自己多年來遭被告乙○○欺騙，被告2人確有發生不
      倫關係等語（本院卷第96頁）。而觀諸原告所提出之照片
      ，其中有露臉者僅為被告甲○○，並未拍攝到被告乙○○臉部
      ，是原告縱然於105年6月間發現被告乙○○持有被告甲○○之
      裸露照片，亦無法直接自該等照片內容即知悉與被告甲○○
      進行如照片中所示行為者係被告乙○○；又依前引原告所提
      出110年10月18日對話譯文所示（本院卷第121至122頁）
      ，當原告稱其向被告乙○○表示看到照片時，被告乙○○一直
      否認，並罵原告、對原告大小聲，直至110年兩人吵架時
      ，被告乙○○才承認與被告甲○○發生關係時，被告乙○○稱「
      嗯」、「呃…好。」等語，並未否認原告所述上情，亦未
      稱原告早已於110年以前即知悉被告2人有發生關係之事實
      ，足認原告於105年6月間看到前述照片後，雖曾詢問被告
      乙○○，然被告乙○○否認該等照片係其與被告甲○○間之照片
      。則原告主張其雖於105年6月間看到前述照片，然因照片
      未拍攝到被告乙○○，當其詢問被告乙○○時，亦遭被告乙○○
      責罵且否認，故其當時仍不知悉被告2人有侵害原告配偶
      權之行為，直至110年被告乙○○發布系爭貼文時，原告才
      確認被告2人確有侵害其配偶權之行為等語，堪以採信。
      此外被告並未舉出其他證據資料，足以證明原告至遲於10
      5年6月間即已知悉被告本件侵害配偶權之行為，是尚難認
      原告於110年11月18日（本院卷第15頁民事起訴狀本院收
      狀章日期）提起本件訴訟，已罹於2年消滅時效，被告辯
      稱本件侵權行為損害賠償請求權已罹於消滅時效云云，無
      足採信。
  ㈢原告主張被告有上開㈠所示行為，其得依據民法第184條第1項
    、第185條第1項前段、第195條第1、3項規定，請求被告連
    帶賠償精神慰撫金，為有理由：
　　⒈按因故意或過失，不法侵害他人之權利者，負損害賠償責
      任。故意以背於善良風俗之方法，加損害於他人者亦同；
      數人共同不法侵害他人之權利者，連帶負損害賠償責任；
      不法侵害他人之身體、健康、名譽、自由、信用、隱私、
      貞操，或不法侵害其他人格法益而情節重大者，被害人雖
      非財產上之損害，亦得請求賠償相當之金額；此項規定，
      於不法侵害他人基於父、母、子、女或配偶關係之身分法
      益而情節重大者，準用之，民法第184條第1項、第185條
      、第195條第1項前段、第3項分別定有明文。次按婚姻係
      以夫妻之共同生活為其目的，配偶應互相協力保持其共同
      生活之圓滿、安全及幸福，而夫妻互守誠實，係為確保其
      共同生活之圓滿安全及幸福之必要條件，故應解為配偶因
      婚姻契約而互負誠實之義務，配偶之一方行為不誠實，破
      壞共同生活之圓滿、安全及幸福者，即為違反因婚姻契約
      之義務而侵害他方之權利（最高法院55年台上字第2053號
      判決意旨參照）。若夫妻之一方違反婚姻之誠實義務，與
      婚姻外之第三人發生性行為或其他親密行為，致破壞夫妻
      共同生活之圓滿幸福者，則該等行為人（含配偶之一方及
      婚姻外之第三人），即係共同侵害婚姻關係存續中之他方
      配偶基於配偶關係之身分法益，而屬情節重大，受害配偶
      自得依前揭規定，請求非財產上之損害賠償。被告2人於
      原告與被告乙○○婚姻關係存續中，有前述以性器官相交合
      、或一人以手、口接觸另一名性器官之行為，顯已逾越交
      結普通朋友往來應有分際，超出社會一般通念所能忍受之
      範圍，已達破壞原告婚姻生活之圓滿安全及幸福之程度，
      被告不法侵害原告基於配偶權之身分法益而情節重大，足
      堪認定。原告主張被告侵害其配偶權，破壞其婚姻幸福圓
      滿，受有精神痛苦，依民法第184條第1項前段、第185條
      第1項、第195條第3項規定，請求被告連帶賠償其非財產
      上損害，當屬有據，應予准許。
    ⒉次按慰藉金之賠償須以人格權遭遇侵害，使精神上受有痛
      苦為必要，其核給之標準固與財產上損害之計算不同，然
      非不可斟酌雙方身分資力與加害程度，及其他各種情形核
      定相當之數額（最高法院88年度台上字第2536號判決意旨
      參照）。所謂相當，自應以實際加害情形與被害人受損情
      節是否重大，以及加害人、被害人之身分、地位、經濟情
      況等情形定之。經查，原告為大學畢業，現待業中；被告
      乙○○為大學畢業、現為南科工程師、每月薪資約5萬元；
      被告甲○○為高職畢業、現為營造業職員、每月薪資約3萬
      元等情，業據兩造各自陳明在卷(本院卷第75、135頁)，
      且有兩造108至109年度稅務電子閘門財產所得調件明細表
      在卷可參。又原告雖主張因被告2人之上開侵權行為，致
      其產生憂鬱、焦慮及失眠之情形等情，並提出心永康診所
      診斷證明書1紙為證（本院卷第25頁），然為被告所否認
      ，並辯稱該診斷證明書尚無法證明原告所稱係因被告行為
      所致乙節屬實等語。而觀諸原告所提出之上揭診斷證明書
      ，其病名固記載為「伴有混合憂鬱情緒及焦慮之適應疾患
      、失眠」等語，然該診斷證明書開立之日期為110年11月3
      日，距離被告乙○○在家庭群組內張貼系爭貼文之時間相距
      已超過6個月，且上開疾患是否係因被告前述行為所引致
      ，亦未加以載明，尚難遽認原告前述患病之原因確與被告
      之行為有關。準此，本院審酌兩造上開身分、地位、經濟
      狀況，兼衡原告與被告乙○○於105年1月間結婚後，被告2
      人即於105年6月間有前述以性器官相接合、或一人以手、
      口接觸另一人性器官之行為之行為，對原告婚姻生活之圓
      滿所造成破壞程度，以及原告所受精神上痛苦程度等一切
      情狀，認原告得請求被告連帶賠償之精神慰撫金以20萬元
      為適當，逾此金額之請求，則不應准許。
    ⒊末按給付無確定期限者，債務人於債權人得請求給付時，
      經其催告而未為給付，自受催告時起，負遲延責任；其經
      債權人起訴而送達訴狀，或依督促程序送達支付命令，或
      為其他相類之行為者，與催告有同一之效力；遲延之債務
      ，以支付金錢為標的者，債權人得請求依法定利率計算之
      遲延利息；應付利息之債務，其利率未經約定，亦無法律
      可據者，週年利率為百分之5，民法第229條第2項、第233
      條第1項前段及第203條業已分別明定。本件原告請求被告
      賠償之金額，並未定有給付之期限及利率，原告併依前揭
      法條規定，請求被告連帶給付自起訴狀繕本送達翌日即11
      0年12月11日起（送達證書見本院卷第43至47頁）至清償
      日止，按週年利率5％計算之利息，為有理由，亦應准許。
四、綜上所述，原告依民法第184條第1項前段、第185條第1項及
    第195條第3項規定，請求被告連帶給付20萬元，及自110年1
    2月11日起至清償日止，按週年利率5％計算之利息，為有理
    由，應予准許。逾此範圍之請求，則無理由，應予駁回。
五、本判決原告勝訴部分，因所命被告給付之金額未逾50萬元，
    依民事訴訟法第389條第1項第5款規定，應依職權宣告假執
    行；並依民事訴訟法第392條第2項規定，依職權為被告如預
    供擔保後，得免為假執行之宣告。
六、本件事證已臻明確，兩造其餘之攻擊或防禦方法及所用之證
    據，經本院斟酌後，認為均不足以影響本判決之結果，爰不
    逐一論列，附此敘明。
七、訴訟費用負擔之依據：民事訴訟法第79條。
中　　華　　民　　國　　111 　年　 　5 　 月　　27　　日
                  民事第二庭    法  官    余玟慧
以上正本係照原本作成　　　　　　　　　
如不服本判決，應於判決送達後20日內，向本院提出上訴狀並表
明上訴理由，如於本判決宣示後送達前提起上訴者，應於判決送
達後20日內補提上訴理由書（須附繕本）。
如委任律師提起上訴者，應一併繳納上訴審裁判費。
中　　華　　民　　國　　111 　年　 　6 　　月　　 6 　日
                                書記官     于子寧